最高法院刑事裁定　　　　　　　一○○年度台抗字第七二五號
抗　告　人　王勝憲
上列抗告人因違反毒品危害防制條例等罪案件，不服台灣高等法
院台南分院中華民國一００年七月十八日定應執行刑之裁定（一
００年度聲字第六一九號），提起抗告，本院裁定如下：
    主  文
抗告駁回。
    理  由
本件原裁定以抗告人王勝憲因犯原裁定附表（下稱附表）所示違
反毒品危害防制條例等七罪，經先後判刑確定在案。上開數罪係
裁判確定前所犯，應併合處罰，而有二裁判以上，因依檢察官之
聲請，定其應執行之刑為有期徒刑十年三月。經核於法尚無違誤
。按數罪併罰之定其應執行之刑，本係基於刑罰經濟與責罰相當
之考量，所為一新刑罰之宣告，並非給予受刑人不當利益，法院
於審酌個案具體情節，裁量定應執行之刑時，除應嚴格遵守刑法
第五十一條所定方法為法律規範量刑之外部性界限外，鑒於「一
裁判宣告數罪之刑，雖曾經定其執行刑，但如再與其他裁判宣告
之刑定其執行刑時，前定之執行刑當然失效，仍應以其各罪宣告
之刑為基礎，定其執行刑，不得以前之執行刑為基礎，以與後裁
判宣告之刑，定其執行刑」（本院五十九年度台抗字第三六七號
判例），其另定之執行刑，祇須在不逸脫外部性界限範圍內為衡
酌，而無全然喪失權衡意義或其裁量行使顯然有違比例原則之裁
量權濫用之例外情形，並不悖於定應執行刑之恤刑目的者，即無
違裁量權之內部性界限，不得僅憑定應執行刑裁量所定之刑期，
僅略少於各罪宣告刑之刑期總和，即指為違背法令。本件抗告人
所犯如附表編號１所示之竊盜罪，前經台灣雲林地方法院九十九
年度易字第二九一號判決判處有期徒刑八月確定；編號２至５所
示施用第一級、第二級毒品四罪，前經台灣雲林地方法院九十九
年度訴字第三八九號判決各處有期徒刑八月、八月、五月、五月
；編號６所示之竊盜罪，前經台灣雲林地方法院九十九年度易字
第三六七號判決判處有期徒刑四月確定；編號７所示之傷害致死
罪，前經台灣高等法院台南分院九十九年度上更(一)字第二六五號
判決判處有期徒刑八年，抗告人不服提起第三審上訴，經本院一
００年度台上字第二九二七號判決上訴駁回確定，有各該刑事判
決在卷可稽。而抗告人所犯上開宣告有期徒刑之七罪，原裁定於
各刑中之最長期（八年）以上，各刑之合併刑期（十一年二月）
以下，另定其應執行之刑，因所斟酌考量之相關條件與之前不同
，其以上開七罪所宣告之刑為基礎，另定抗告人應執行有期徒刑
十年三月，並未踰越刑法第五十一條第五款所定法律之外部性界
限及內部性界限，屬法院裁量職權之適法行使。抗告意旨漫指：
目前法院就施用毒品及竊盜等輕罪之定應執行刑與販賣毒品罪之
定應執行刑比例相差無幾，顯有違反比例原則云云，指摘原裁定
不當，顯無理由。至於抗告人是否另有經判處罪刑之確定判決，
而得合併定應執行刑，係屬另案再聲請定應執行刑之問題，要與
本件無涉，併予明。綜上，本件抗告為無理由，應予駁回。
據上論結，應依刑事訴訟法第四百十二條，裁定如主文。
中    華    民    國  一○○  年    九    月   十五   日
                      最高法院刑事第十庭
                          審判長法官  賴  忠  星  
                                法官  呂  丹  玉  
                                法官  吳      燦  
                                法官  蔡  名  曜  
                                法官  葉  麗  霞  
本件正本證明與原本無異
                                      書  記  官  
中    華    民    國  一○○  年    九    月  二十一  日
                                                      K